臺灣桃園地方法院刑事判決　　　　　　　　　　　　九十一年度交易字第三二號
　　公　訴　人　臺灣桃園地方法院檢察署檢察官
　　被　　　告　乙○○
右列被告因公共危險案件，檢察官聲請簡易判決處刑（九十一年度偵字第四三五０號
），經本院改依通常程序審理，茲判決如左：
    主  文
乙○○無罪。
    理  由
一、公訴意旨略以：被告乙○○明知服用酒類後其吐氣所含酒精成份超過每公升○、
    二五毫克以上者，即為酒力所困，辨識力、注意力、反應力均不如常，不得駕車
    ，為道路交通安全規則第一百十四條第二款所明定。竟於民國九十一年二月一日
    晚間十一時許，自桃園縣大溪鎮仁和里六鄰廟前五之一一七號住處飲用酒類後，
    駕駛車號ＳＲ─八六八五號自用小客車，由大溪往石門水庫方向行駛，翌日（二
    日）凌晨零時二十分許，行經桃園縣龍潭鄉○○路五○七號前，本應注意車前狀
    況，並隨時採取必要之安全措施，以避免危險之發生，且依當時狀況，均無不能
    注意之情形。惟因服用酒類後致其吐氣所含酒精成份達每公升零點四二毫克，已
    影響其駕駛之注意力、反應力，達於不能安全駕駛自用小客車之狀態仍執意駕駛
    動力交通工具，貿然駕駛前開自用小客車以高速駛經該處，因失控撞擊路旁路燈
    而肇事。因認被告涉犯刑法第一百八十五條之三之不能安全駕駛交通動力工具而
    駕駛罪嫌。
二、按犯罪事實應依證據認定之，無證據不得推定其犯罪事實，刑事訴訟法第一百五
    十四條定有明文。又刑事訴訟制度受「倘有懷疑，則從被告之利益為解釋」、「
    被告應被推定為無罪」之原則所支配，故得為訴訟上之證明者，無論為直接或間
    接證據，須客觀上於一般人均不致有所懷疑，而達於確信之程度者，始可據為有
    罪之認定，倘其證明尚未達於「確信」之程度，而有合理可疑存在時，即難據以
    為被告之不利認定，換言之，在法律判斷上，即不能為被告有罪之認定。公訴人
    認被告涉犯右揭罪嫌，無非以被告當時之呼吸中所含酒精濃度為０‧四二ＭＧ／
    Ｌ為其論據。惟按刑法第一百八十五條之三之「不能安全駕駛交通動力工具」，
    應依客觀之事實認定之，雖飲酒後酒精會使人之自主神經系統產生亢奮與認知功
    能的暫時性缺損，且酒後駕車之駕駛人對於移動景物的追蹤能力、經強光照射後
    恢復視力、監視四周之注意力，較平時缺乏等情，然人體對於酒精濃度之承受度
    ，每因個人體質而異，則是否僅能以被告之酒精測試值達每公升０．四二毫克，
    即遽認被告不能安全駕駛動力交通工具，即值合理懷疑。
三、訊據被告固坦承有飲酒後駕車之行為，然堅決否認有何公共危險犯行，辯稱：伊
    雖有喝酒，然伊於駕駛當時精神狀況未受影響等語。本院經查，本件車禍之發生
    原因主要導因於被告以時速六、七十公里之速度行駛至肇事路段轉彎處，為閃避
    突然衝出之野狗（或野貓）而緊急煞車，造成輪胎打滑，車輛三百六十度迴轉，
    而碰撞路旁電線桿致肇事，此情業據被告陳述明確，核與證人即當時車上乘客甲
    ○○於警訊及本院審理中之證述相符。又證人即本案到場處理之員警邱明龍對於
    該路段前方有大轉彎，當時確有下雨，及該車右後輪有爆胎等情，亦到庭證述無
    訛。是以，本案實肇因於被告超速行駛，並煞車不當，尚難據此推論被告於飲酒
    後已達於不能安全駕駛之狀態。再者，證人即員警邱明龍於本院訊問時更證稱：
    當時被告雖有酒氣，但不會大吵大鬧，走路行動都正常等語（見本院九十一年七
    月十六日筆錄）。詰諸證人甲○○亦證稱：被告開車時精神狀況蠻好的等語（見
    本院同日審理筆錄）。至於證人邱明龍雖同時證稱：被告於接受盤問時語氣有停
    頓，不能一次講完等情，並於卷附之員警職務上所製作刑法一百八十五條之三案
    件測試觀察紀錄表上，記載被告於查獲、測試或訊問過程中有「含糊不清」之異
    常現象。惟查，衡諸被告於經歷重大車禍（此觀諸卷附車損照片自明）後，繼而
    接受警察盤問，斯時心情尚未平復，或係出於緊張，或係出於身體狀況不佳，或
    係自知理虧，語意表達自難期翔實精確，縱有「語氣停頓」、「含糊不清」，亦
    符情理之常，復參諸上開測試觀察紀錄表記載，被告亦無其餘所載各種酒後失控
    情形，是該測試觀察紀錄表不足作為認定被告有此部分不能安全駕駛交通動力工
    具而駕駛之犯行之積極證據。綜上，足徵被告當時精神狀況及對於四周景物之注
    意力，暨對於緊急情狀之處理、對於外界事務之知覺、理念及判斷作用，與常人
    無異，是被告當時尚未達於不能安全駕駛交通動力工具而駕駛之情形，是被告之
    行為即與上開刑法第一百八十五條之三之「不能安全駕駛交通動力工具」之構成
    要件有間，自不得遽對被告論罪科刑。惟被告酒後駕車之行為，易造成對自身及
    他人之安全造成嚴重威脅，是被告酒後，雖未達不能安全駕駛交通動力工具而駕
    駛之程度，然其行為仍應由交通管理機關予以適度之行政處罰，以促使其警惕，
    附此敘明。此外，復查無其他積極證據，足資證明被告涉有何不能安全駕駛交通
    動力工具而駕駛之犯行，不能證明被告此部分之犯罪，爰依首開法條之規定，自
    應諭知被告無罪之判決。
四、本件檢察官原聲請簡易判決處刑，經本院桃園簡易庭以被告犯罪嫌疑尚有不足，
    而有刑事訴訟法第四百五十一條之一第四項但書第三款之情形，依同法第四百五
    十二條規定，將全案移送本院刑事庭，改依通常程序審理，附此敘明。
據上論斷，應依刑事訴訟法第四百五十二條、第三百零一條第一項，判決如主文。
本案經檢察官陳美華到庭執行職務。
中      華      民      國    九十一    年      七      月     三十     日
                                    臺灣桃園地方法院交通法庭
                                        法  官  陳  永  來
右正本證明與原本無異。
如不服本判決，應於判決送達後十日內向本院提出上訴狀( 應附繕本 )，上訴於
臺灣高等法院。
                                        書記官   洪明媚
中      華      民      國    九十一    年      七      月    三十一    日
